# 是否可以税前列支

提问人：huandaoxiaowu 时间：2011-08-02 20:23:29
我司通过同信托公司签订股权收益权购买及回购协议，以本公司持有的股票为质押，由信托公司通过发行“*股权收益权投资资金信托”募集资金，并以募集的信托本金购买我司持有的限售流通股股权收益权，我司承诺分期溢价回购信托公司本次购买的股权收益权，本司按季支付的溢价回购款，信托仅提供还款凭证（无法提供发票），我司支付的溢价回购款，计入财务费用（年利率达到12%左右），请问以下两个问题 1 、我司支付的上述溢介回购款能否税前扣除； 2 、我司支付的溢价回购款是否需要取得发票？？谢谢

回答人：chenyiwei
个人理解：从会计上讲，由于以受益权为质押，标的股权所有权上的风险和报酬在信托存续期间并未转移出去，按照金融资产转移准则的相关规定不应终止确认该金融资产，相应地将回购溢价按照实际利率法确认为信托存续期间内各年度的财务费用。从税务角度，对于此类金融商品买卖，能否比照执行国税函[2008]875号文中“采用售后回购方式销售商品的，销售的商品按售价确认收入，回购的商品作为购进商品处理。有证据表明不符合销售收入确认条件的，如以销售商品方式进行融资，收到的款项应确认为负债，回购价格大于原售价的，差额应在回购期间确认为利息费用”的规定，并不明确（并且也存在实务中税务机关是否认可、如何操作等问题）。
如果税务机关认可比照 875 号文中的这一规定执行的，则会计和税务上就没有差异；反之，税务上将被认定为出售股权和溢价回购股权两项交易，融资利息将体现在回购的溢价款中，从而形成重新取得的投资成本的一部分，到以后真正对外转让该投资时才能税前扣除。
此问题也建议到税务版面咨询一下。